臺灣基隆地方法院基隆簡易庭小額民事判決
　　　　　　　　　　　　　　　　　　 100年度基小字第63號
原　　　告　劉玉玲
被　　　告　蔡承翰
法定代理人　蔡志明
上列當事人間請求損害賠償事件，本院於民國100年3月1日言詞
辯論終結，判決如下：
    主  文
被告應給付原告新臺幣壹仟陸佰貳拾柒元。
原告其餘之訴駁回。
訴訟費用新臺幣壹仟元，由被告負擔新臺幣伍佰元，原告負擔新
臺幣伍佰元。
本判決第一項得假執行。
    事實及理由要領
一、原告主張：原告將其所有車牌號碼QZ9-120 號機車（下稱系
    爭機車）停放於基隆市安樂區○○○街267號1樓門前，於民
    國99年3月29日上午6時許經被告駕駛車牌號碼616-CYF 號機
    車時不慎擦撞，致系爭機車後車燈殼及底板等處損壞，原告
    因而支出修理費用新臺幣（下同）3,500元（原3,700元折扣
    後為3,500 元即零件部分原為2,200元，折扣後2,081元及工
    資原1,500元，折扣後為1,419元），爰依侵權行為損害賠償
    之法律關係，訴請被告賠償原告3,500元。
二、被告對於原告主張於上開時、地，因被告駕駛不慎發生車禍
    ，致原告受有損害乙情不爭執，惟以：請依法判決置辯。並
    聲明：原告之訴駁回。
三、經查，原告主張上開事實，業據其提出收據、基隆市○○○
    道路交通事故當事人登記聯單、調解不成立通知書、估價單
    （以上均為影本）及照片等件為證，且為被告所不爭執，復
    經本院依職權向基隆市警察局第四分局函查無誤，堪信為真
    實。
四、按汽車、機車或其他非依軌道行駛之動力車輛，在使用中加
    損害於他人者，駕駛人應賠償因此所生之損害；又不法毀損
    他人之物者，被害人得請求賠償其物因毀損所減少之價額；
    又負損害賠償責任者，債權人得請求支付回復原狀所必要之
    費用，以代回復原狀，民法第191條之2前段、第196條、第2
    13條第3 項分別定有明文。所謂其物因毀損所減少之價額，
    非不得以修復費用為估定之標準。又按損害賠償，以填補損
    害，使被害人獲得完全賠償為最高原則。是物被毀損時，被
    害人除得依民法第196條請求賠償外，並不排除民法第213條
    至第215 條之適用。被害人此種選擇權，於向賠償義務人為
    選擇之意思表示後，原則上固應受其拘束。又依民法第196
    條請求賠償物被毀損所減少之價額，得以修復費用為估定之
    標準，但以必要者為限（例如：修理材料以新品換舊品，應
    予折舊）。被害人如能證明其物因毀損所減少之價額，超過
    必要之修復費用時，就其差額，仍得請求賠償。經查，原告
    於系爭事故發生時，系爭機車為其所有之事實，有系爭機車
    行車執照可稽；又系爭機車因系爭事故所受損害之修復費用
    為3,500 元乙節，亦有原告所舉系爭機車修復之統一發票、
    估價單為佐，被告對此均未表爭執。惟依行政院86年12月30
    日行政院台（86）財字第52053 號令發布之修正固定資產耐
    用年數表及行政院45年7 月31日台（45）財字第4180號函公
    布之固定資產折舊率表所示，機器腳踏車之折舊年限為3 年
    ，依定率遞減法折舊率為1000分之536， 依平均法折舊率為
    1000分之333，然其最後 1年之折舊額加計歷年折舊累積額，
    其總和不得超過該資產成本原額之 10分之9（參酌所得稅法
    第51條、第54條、同法施行細則第48條之規定）。復參酌營
    利事業所得稅查核準則第95條第6 項規定「固定資產提列折
    舊採用平均法或定律遞減法者，以1 年為計算單位，其使用
    期間未滿1 年者，按實際使用之月數相當於全年之比例計算
    之，不滿1個月者，以1月計」。準此，原告所提之修復估價
    單修復費用 2,081元屬折扣後之零件費用，以此計算必要修
    護費用時，因該零件費用屬更換新品自應依前開規定予以折
    舊計算；而原告所有系爭機車出廠年月為92年7 月，有系爭
    機車行車執照可參，距系爭事故發生日99年3 月29日，已使
    用逾3 年，依上開折舊規定，其零件費用經折舊後價值應為
    資產成本額10分之1，即208元【計算式：2081元×10分之1
    ＝208，元以下四捨五入】，加上不應折舊之工資1,419元，
    合計系爭車輛因本件車禍毀損而減少之價額為1,627元（208
    ＋1,419＝1,627）。又因原告迄至言詞辯論結終前，均未舉
    證證明其所有之車輛因毀損所減少之價額，超過必要之修復
    費用，從而，原告依侵權行為損害賠償之法律關係請求被告
    給付1,627 元，為有理由，應予准許；逾此範圍之請求，為
    無理由，應予駁回。
五、本件原告勝訴部分係適用小額訴訟程序之判決，依民事訴訟
    法第436條之20規定，應依職權宣告假執行。
六、訴訟費用即第一審裁判費1,000元由被告負擔500元，餘由原
    告負擔。
中　　華　　民　　國　 100　　年　　3 　　月　　8 　　日
                  基隆簡易庭法  官  林淑鳳
以上正本係照原本作成。
對於本件判決如有不服，應於收受送達後20日內向本院提出上訴
書狀，上訴於本院合議庭，並按他造當事人之人數附具繕本。
如委任律師提起上訴者，應一併繳納上訴審裁判費。
當事人之上訴，非以判決違背法令為理由不得為之，上訴狀應記
載上訴理由，表明下列各款事項：
(一)原判決所違背之法令及其具體內容。
(二)依訴訟資料可認為原判決有違背法令之具體事實。
中　　華　　民　　國　 100　　年　　3 　　月　　8 　　日
                            書記官　王鵬勝
